臺灣士林地方法院刑事判決　　　　　　　96年度易字第1515號
公　訴　人　臺灣士林地方法院檢察署
被　　　告　甲○○
上列被告因毒品危害防制條例案件，經檢察官提起公訴（96年度
毒偵字第1497號），被告於準備程序就被訴事實為有罪之陳述，
本院裁定依簡式審判程序審理，並判決如下：
    主  文
甲○○施用第二級毒品，累犯，處有期徒刑柒月。
    事  實
一、甲○○前於民國89年間因施用毒品案件，經臺灣基隆地方法
    院以89年度毒聲字第1195號裁定送觀察、勒戒後，認無繼續
    施用毒品之傾向，經臺灣基隆地方法院檢察署檢察官以89年
    度毒偵緝字第297 號為不起訴處分確定；又因施用毒品案件
    ，經臺灣基隆地方法院以90年度毒聲字第141 號裁定觀察、
    勒戒後，認無繼續施用毒品之傾向，經臺灣基隆地方法院檢
    察署檢察官以90年度毒偵緝字第62號為不起訴處分確定；復
    因施用毒品案件，經臺灣基隆地方法院以91年度毒聲字第29
    號裁定施以強制戒治，嗣戒治成效評定為合格，經該院以91
    年度毒聲字第947 號裁定停止戒治，所餘戒治期間交付保護
    管束，於91年10月25日因停止戒治釋放出所，並於92年2 月
    26日保護管束期滿未經撤銷，視為強制戒治處分執行完畢。
    其刑事責任部分，經臺灣基隆地方法院以91年度基簡字第22
    號判決處有期徒刑4 月確定；再因施用毒品案件，經本院以
    93年度簡字第68號判決處有期徒刑6 月確定。復因施用毒品
    案件，經本院以94年度簡字第80號判決處有期徒刑6 月確定
    ，上開2 案接續執行，於94年10月16日縮刑期滿執行完畢。
    詎仍不知悛悔，於前案強制戒治執行完畢釋放後5 年內，於
    96年6 月3 日，在臺北市○○區○○路101 巷67號之居處，
    以將第二級毒品安非他命置於玻璃球內燒烤吸食煙霧之方式
    ，施用第二級毒品安非他命1 次。嗣經警於96年6 月5 日凌
    晨4 時20分許，在臺北市○○區○○路101 巷67之1 號前查
    獲，並扣得第四級毒品即毒品先驅原料麻黃鹼1 包（驗餘淨
    重58.61 公克），經採尿檢驗後，呈安非他命及甲基安非他
    命陽性反應，始悉上情。
二、案經臺北市政府警察局士林分局報告臺灣士林地方法院檢察
    署檢察官偵查起訴。
    理  由
一、本件被告所犯非死刑、無期徒刑或最輕本刑有期徒刑3 年以
    上之罪，亦非高等法院管轄第一審案件，且於準備程序進行
    中，被告先就被訴事實為有罪之陳述，經告知被告簡式審判
    程序之旨，並聽取檢察官、被告之意見後，本院裁定進行簡
    式審判程序，是本件之證據調查，依刑事訴訟法第273 條之
    2 規定，不受同法第159 條第1 項、第161 條之2 、第161
    條之3 、第163 條之1 及第164 條至第170 條規定之限制，
    合先敘明。
二、上揭犯罪事實，業據被告甲○○於本院審理時坦承不諱（見
    本院卷第19頁、第21至第22頁），而被告於96年6 月5 日經
    警查獲時所採集尿液，經送臺灣尖端先進生技醫藥股份有限
    公司以氣相層析質譜分析法鑑驗結果，呈安非他命類陽性反
    應，此有該公司96年3 月21日濫用藥物檢驗報告1 紙附卷可
    稽（見96年度毒偵字第1497號卷第7 頁），是被告自白施用
    第二級毒品安非他命，應認與事實相符，而可採信，本件事
    證明確，被告施用第二級毒品安非他命犯行，洵堪認定。又
    被告前於89年間因施用毒品案件，經臺灣基隆地方法院以89
    年度毒聲字第1195號裁定送觀察、勒戒後，認無繼續施用毒
    品之傾向，經臺灣基隆地方法院檢察署檢察官以89年度毒偵
    緝字第297 號為不起訴處分確定；又因施用毒品案件，經臺
    灣基隆地方法院以90年度毒聲字第141 號裁定觀察、勒戒後
    ，認無繼續施用毒品之傾向，經臺灣基隆地方法院檢察署檢
    察官以90年度毒偵緝字第62號為不起訴處分確定；復因施用
    毒品案件，經臺灣基隆地方法院以91年度毒聲字第29號裁定
    施以強制戒治，嗣戒治成效評定為合格，經該院以91年度毒
    聲字第947 號裁定停止戒治，所餘戒治期間交付保護管束，
    於91年10月25日因停止戒治釋放出所，並於92年2 月26日保
    護管束期滿未經撤銷，視為強制戒治處分執行完畢。其刑事
    責任部分，經臺灣基隆地方法院以91年度基簡字第22號判決
    處有期徒刑4 月確定；再因施用毒品案件，經本院以93年度
    簡字第68號判決處有期徒刑6 月確定。復因施用毒品案件，
    經本院以94年度簡字第80號判決處有期徒刑6 月確定，上開
    2 案接續執行，於94年10月16日縮刑期滿執行完畢等情，有
    本院94年度簡字第80號刑事簡易判決、臺灣士林地方法院檢
    察署94年度毒偵字第192 號起訴書（見96年度毒偵字第1497
    號卷第19至第22頁）及臺灣高等法院被告前案紀錄表在卷可
    憑（見本院卷第5 至第12頁），是被告於前次強制戒治執行
    完畢釋放後，5 年內再犯本件施用第二級毒品之罪，堪以認
    定，綜上，本件事證明確，應依法論科。
三、查安非他命為毒品危害防制條例所稱之第二級毒品，觀諸該
    條例第2 條第2 項第2 款規定甚明。核被告所為，係犯毒品
    危害防制條例第10條第2 項之施用第二級毒品罪。其施用第
    二級毒品前後持有第二級毒品之低度行為，為施用第二級毒
    品之高度行為所吸收，不另論罪。而被告有事實欄所載之犯
    罪科刑執行紀錄，有臺灣高等法院被告前案紀錄表在卷可稽
    （見本院卷第5 至第12頁），其於有期徒刑執行完畢後5 年
    內，故意再犯本案有期徒刑之罪，係屬累犯，應依刑法第47
    條第1 項之規定論以累犯，並加重其刑。爰審酌被告素行非
    佳，前因施用毒品案件，經法院裁定送觀察、勒戒、強制戒
    治及科刑後，竟仍無法戒除毒癮，復又再施用毒品，惟念其
    施用毒品乃戕害個人身心健康，尚未危及他人，其犯罪之動
    機、目的、手段、施用時間、施用次數及其智識程度、犯後
    於本院訊問時坦認犯行，態度尚稱良好等一切情狀，量處如
    主文所示之刑，以示懲儆。至扣案第四級毒品即毒品先驅原
    料麻黃鹼1 包（驗餘淨重58.61 公克），經內政部警政署刑
    事警察局鑑驗結果含第四級毒品先驅原料麻黃鹼成分，此有
    該局96年7 月11日刑鑑字第0960095855號鑑定書在卷足稽（
    見96年度偵字第7251號卷第48頁），因毒品危害防制條例第
    11條之1 固明定「第三、四級毒品及製造或施用毒品之器具
    ，無正當理由，不得擅自持有。」，惟同條例未對第三、四
    級毒品之持有者或施用者科以刑事罰，依毒品危害防制條例
    第18條第1 項中段及同條例施行細則第11條之1 之規定，僅
    能由查獲機關以行政處分之沒入銷燬程式處理，要不得由法
    院諭知沒收銷燬之刑事處分，自無從由本院依上開條項規定
    諭知沒入銷燬，且亦非被告供吸食第二級毒品安非他命所用
    之物，本院亦無從依刑法第38條第1 項第2 款規定宣告沒收
    ，附此敘明。
據上論斷，應依刑事訴訟法273 條之1 第1 項、第299 條第1 項
前段，毒品危害防制條例第10條第2 項，刑法第11條前段、第47
條第1 項，判決如主文。
本案經檢察官吳維雅到庭執行職務。
中　　華　　民　　國　　96　　年　　11　　月　　8 　　日
                  刑事第四庭法  官  高雅敏
以上正本證明與原本無異。
如不服本判決，應於收受送達後10日內向本院提出上訴書狀，其
未敘述上訴之理由者並得於提起上訴後20日內向本院補提理由書
（均須按他造當事人之人數附繕本）。
                            書記官  田瑾俐
中　　華　　民　　國　　96　　年　　11　　月　　8 　　日
附錄本判決論罪科刑依據法條
毒品危害防制條例第10條第2項
施用第二級毒品者，處3 年以下有期徒刑。
